臺灣高等法院臺中分院刑事判決
110年度上訴字第982號
上  訴  人  
即  被  告  吳金虎



送達代收人  陳秝蕎
上列上訴人因違反組織犯罪防制條例等案件，不服臺灣彰化地方
法院109年度訴字第622號，中華民國110年3月17日第一審判決（
起訴案號：臺灣彰化地方檢察署108年度少連偵字第52、56號）
，提起上訴，本院判決如下：
    主  文
上訴駁回。   
    事實與理由
一、本案經本院審理後，認一審判決認事用法及量刑均無不當，
    應予維持，並引用一審判決記載之事實、證據及理由（如附
    件）。
二、上訴人即被告甲○○並未提出何有利事證，其於本院所辯未恐
    嚇取財及未恐嚇云云屬經原審法院詳予指駁認無可採信之事
    項，原審所為論述詳實合理，至可憑採；被告於本院再稱伊
    係因參加統一促進黨，始遭誣陷云云，惟此僅被告個人片面
    之詞，並無任何事證可憑，尚難採信，從而被告上訴並無理
    由，應予駁回。　
三、據上論斷，應依刑事訴訟法第373條、第368條，判決如主文
    。
本案經檢察官戴連宏提起公訴，檢察官丙○○到庭執行職務。
中　　華　　民　　國　　110 　年　　10　　月　　6 　　日
            刑事第九庭　  審判長法　官　紀  文  勝
                                法　官　賴  妙  雲
                                法　官　姚　勳　昌
以上正本證明與原本無異。
不得上訴。
                                書記官  溫  尹  明
中　　華　　民　　國　　110 　年　　10　　月　　6 　　日
附件:
臺灣彰化地方法院刑事判決
                                      109年度訴字第622號
公　訴　人　臺灣彰化地方檢察署檢察官     
被　　　告　甲○○　 
                     
                     
                    
選任辯護人　張藝騰律師
            林彥谷律師
被　　　告　李○○　 
                     
                     
選任辯護人　張崇哲律師
            許凱翔律師
被　　　告　呂○○　 
                     
                     
                    
            林○○　 
                   
                     
                    
            潘○○　 
                     
                  
                    
                     
上列被告因違反組織犯罪防制條例等案件，經檢察官提起公訴（
108年度少連偵字第52號、第56號），本院判決如下：
    主  文
甲○○犯恐嚇取財未遂罪，累犯，處有期徒刑陸月，如易科罰金，
以新臺幣壹仟元折算壹日。又犯恐嚇危害安全罪，累犯，處有期
徒刑肆月，如易科罰金，以新臺幣壹仟元折算壹日。應執行有期
徒刑玖月，如易科罰金，以新臺幣壹仟元折算壹日。
甲○○被訴違反組織犯罪防制條例第3條第1項前段指揮犯罪組織部
分無罪。
李○○、呂○○、林○○、潘○○無罪。
    事  實
一、甲○○前於民國（下同）89年間起就有槍砲、妨害自由等前科
    ，多次入監服刑，又於103年間，因公共危險案件，經本院
    以103年度交簡字第1409號判決判處有期徒刑2月確定，而於
    104年9月3日易科罰金執行完畢；另經臺灣高等法院臺中分
    院以106年度上訴字第1466號判決共同犯恐嚇危害安全罪，
    處有期徒刑6月，得易科罰金。又共同犯恐嚇取財罪，處有
    期徒刑1年。上述得易科罰金之有期徒刑2月、6月，經裁定
    應執行有期徒刑7月，107年4月3日先執行完畢。上述有期徒
    刑一年部分，扣除前已羈押246日，剩餘部分107年5月21日
    入監至107年9月16日執行完畢出監（於本案構成累犯）。
二、107年12月19日上午，甲○○委託○○電視股份有限公司派員至
    其位於臺中市○○區○○路0段000號00樓之0處所安裝機上盒，
    嗣於同日上午10時許，前開公司員工乙○○與高○○抵達上址，
    安裝第四台機上盒並收取費用離去現場後，甲○○明知自己並
    無勞力士手錶遭竊取之事，竟基於恐嚇取財及以言語明示其
    為犯罪組織成員而使行無義務之事之犯意，於當日下午2時3
    5分許，以門號0000000000號行動電話撥打乙○○行動電話，
    對乙○○恫稱：「我跟你講，你要知道我什麼身分喔，我跟你
    講我的名字你網路打一下就知道我的身分啦，白道就是主委
    ，黑道什麼查一下啦。雅虎奇摩我甲○○三個字你打打看啦，
    我的東西你也敢拿，你也很有膽子。趕快結束，不然這件事
    會很嚴重。勞力士都有編號，你聽得懂嗎？黑白兩道絕對會
    找。反正我黑的也要玩你，白的也要玩你。」等語，並要求
    乙○○、高○○拿勞力士手錶還他，而乙○○、高○○隨即上網查詢
    甲○○之身分，方知曾有媒體報導甲○○是○○幫○○堂堂主及○○○○○○黨○○黨部主任委員等情，致乙○○、高○○等心生畏懼，生危
    害身體、生命、財產之安全。嗣因乙○○、高○○因未竊取勞力
    士手錶，而無從交付，甲○○始未得逞。
三、因戊○○於108年3月5日在臺中市西區○○街附近向甲○○借款新
    臺幣（下同）8萬元，嗣因戊○○認為甲○○有投資酒吧款未結
    算，亦有欠其債務，故未返還前開8萬元借貸給甲○○。甲○○
    乃基於恐嚇之犯意，於108年3月26日凌晨02時31分許，以通
    訊軟體微信陸續發送戊○○住家地址及戊○○本人照片予戊○○，
    並對戊○○恫稱：「很快的，黑白兩道都會認識你的，恭喜你
    ，你會很出名。最後的告知」「5點以後...保證會讓你很開
    心..哈哈..」等語，致戊○○心生畏懼，生危害身體、生命之
    安全。
四、案經內政部警政署刑事警察局移送彰化地方檢察署檢察官偵
    查後起訴。
    理  由
一、證據能力：
  ㈠按被告以外之人於審判外之陳述，雖不符刑事訴訟法第159條
    之1至第159條之4之規定，而經當事人於審判程序同意作為
    證據，法院審酌該言詞陳述或書面陳述作成時之情況，認為
    適當者，亦得為證據；當事人、代理人或辯護人於法院調查
    證據時，知有刑事訴訟法第159條第1項不得為證據之情形，
    而未於言詞辯論終結前聲明異議者，視為有前項之同意，刑
    事訴訟法第159條之5分別定有明文。查以下引用被告以外之
    人於審判外之陳述，甲○○之選任辯護人張藝騰律師均表示不
    爭執（見本院卷一P.132）。且被告甲○○與其辯護人，於言
    詞辯論終結前均未聲明異議，本院審酌該等證據核無違法取
    證或證明力顯然過低之情事，依各該陳述作成時之狀況並無
    不適當或顯不可信之情形，認有證據能力。
  ㈡選任辯護人爭執證人戊○○警訊筆錄之證據能力（本院卷二P.2
    39），因警訊筆錄為典型傳聞證據，本院同意捨棄該警訊筆
    錄不用。
  ㈢下列所引用之非供述證據，均與本案事實具有自然關聯性，
    且查無事證足認有違背法定程式或經偽造、變造所取得等證
    據排除之情事，復依刑事訴訟法第164條、第165條踐行調查
    程序，檢察官、被告甲○○、辯護人對此部分之證據能力亦均
    不爭執，堪認均有證據能力。
二、認定事實所憑之證據及理由：
  ㈠訊據被告甲○○均否認犯罪：
  ⒈就乙○○部分，我確實有講氣話「我跟你講，你要知道..我黑
    的也要玩你，白的也要玩你。」等語，當時是因為他偷我的
    手錶（本院卷一P.129）。我有在台中地檢告他，只是因為
    房間內沒有監視器，我請他把手錶還給我，我還要包紅包給
    他，第二通電話我問他為何會偷我手錶。第三通我們約在台
    中市第四分局黎明路派出所那裡，有跟他及他的父親約在那
    裡談，他父親也認為他確實有偷我手錶。我只是要拿回我的
    手錶，我一直強調我要報警，如果我有恐嚇我就不會強調我
    要報警，我認為沒有恐嚇的意思。我手錶確實有遺失，該支
    手錶買了約一百萬元，到目前還是找不到。（本院卷二P.17
    4、P.235、110年3月2日審理筆錄）。
  ⒉對於起訴書戊○○債務部分，戊○○他都亂講，他都沒有投資我
    酒吧的事情，他是向我借30萬元，又拿別人報遺失的票來騙
    我八萬元，我拿給朋友去兌現，結果朋友被警察叫去做筆錄
    ，我們有告戊○○他拿一張遺失的票來騙我。我們認識二十幾
    年，只有借錢關係。沒有投資酒吧33萬元的事情，我朋友被
    警察叫去做筆錄，我打電話給戊○○他都不接，我很生氣，才
    會這樣的傳對話內容，戊○○他一共跟我借錢兩次，一次30萬
    元，一次8萬元，8萬元就是拿遺失的票來騙我（本院卷二P.
    175）。我雖然於108年3月26日以通訊軟體微信通知戊○○，
    但他根本不會怕，他如果會怕就不會來騙我的錢（本院卷二
    P.236）。
  ㈡選任辯護人張藝騰律師為被告甲○○辯護稱：
  ⒈事實二乙○○竊取手錶部分，是甲○○先打電話給乙○○，甲○○表
    示很肯定是被乙○○等二人其中一人偷走的，但被告都還沒有
    講到手錶廠牌，乙○○就講到勞力士，可見乙○○確實可疑。甲○○是要報警處理，是要透過警方來處理釐清事實真相。後來
    才會到派出所去商談是否有竊取的情況，可見乙○○沒有因為
    被告的言語而心生畏懼，被告雖然有提到監聽的對話內容，
    但是從乙○○的回應及事態的發展可知乙○○並無心生畏懼。
  ⒉事實三部分，被告是有在微信上傳訊息給戊○○，但戊○○沒有
    讀（109年11月8日準備程序筆錄）。由戊○○的前科記錄可知
    確實有侵占案由臺中地檢偵辦中，如果戊○○擔心會遭到被告
    追殺、恐嚇的話，就不敢騙被告，戊○○騙了之後才避不見面
    ，可見戊○○在行騙之前就已經對被告身分知之甚詳，在完全
    不害怕的情況下，用遺失的票據來行騙，雙方已經認識相當
    時間，不可能因為被告短短幾句就心生畏懼，戊○○確實沒有
    因為被告陳述或傳送訊息而有心生畏怖的狀況（本院卷二P.
    239）。
  ㈢關於107年12月19日上午乙○○來安裝第四台機上盒後，當日下
    午起一共有三通譯文，①第一通是當日下午02：31：48被告
    甲○○打給乙○○，被告甲○○一開頭就說「我房間的手錶你拿走
    嗎？」，乙○○答「手..？什麼東西？」，被告回「房間一個
    勞力士，放在床頭櫃。」，乙○○否認拿走手錶。②又下午2時
    35分許，被告以門號0000000000號行動電話撥打給乙○○，對
    乙○○恫稱：「我跟你講，你要知道我什麼身分喔，我跟你講
    我的名字你網路打一下就知道我的身分啦，白道就是主委，
    黑道什麼查一下啦。雅虎奇摩我甲○○三個字你打打看啦，我
    的東西你也敢拿，你也很有膽子。拿回來還我，我趕快就結
    束，不然這件事會很嚴重。..勞力士都有編號，你聽得懂嗎
    ？黑白兩道絕對會找你的。你雅虎奇摩打我的名字你就知道
    我是誰了。不要我自己說我誰，你自己打。」「反正我黑的
    也要玩你，白的也要玩你。」等語。③第三通是107年12月20
    日14：06：06是被告甲○○又打去給乙○○，問乙○○三個字的正
    確寫法、出生年月日資料，揚言疑要去提告乙○○（監聽譯文
    見內政部警政署聲請搜索票卷宗P.29、刑偵六（3）字第108
    3502805號卷P.417-419）。
  ㈣乙○○於108年4月29日10:04偵訊筆錄中結證稱「接到這通電話
    時，高○○在我旁邊，她只有聽到一部分，因為電話是我在聽
    ，甲○○這樣講，我會害怕。我上網查詢知道甲○○他是○○幫..
    查到他是○○堂的堂主」。（108年度少連偵字第52號卷㈡P.5
    ）。高○○於108年4月29日10:04偵訊筆錄中結證稱「下午2、
    3點時，甲○○打到乙○○的手機說她的手錶不見了，因為甲○○
    講得很大聲，且我離乙○○很近，有聽到，甲○○很大聲說『我
    的手錶是不是你拿走了，你們上網查查看我是誰，怎麼這麼
    大膽敢拿我的東西』，還說如果我們不還，黑白兩道他都有
    通，會找我們，差不多就這個意思...我們後來有上網查詢
    甲○○是何人，就是有很多前科的人，他有做擄人勒贖的案件
    ，是○○幫○○堂的堂主，他有給我們名片，名片上寫他是統促
    黨的主委。我會害怕，且看到他在網路上的資料更怕」。（
    108年度少連偵字第52號卷㈡P.5）等語，足認有使乙○○、高○○心生畏懼。
  ㈤甲○○對乙○○與高○○提出竊盜罪之告訴，108年6月6日經台中地
    檢署檢察官108年度偵字第7637號不起訴處分（108年度少連
    偵字第52號卷㈡P.157），足見並無此一竊取手錶之事。
  ㈥刑法上財產犯罪常有「不法意圖」之構成要件，而且我國司
    法實務對於「不法意圖」要件，常為有利被告之解釋，例如
    ：惟按賭債雖屬自然債務，不得為訴訟上之請求，但尚非無
    債權債務之存在，行為人參與挾持被害人逼還賭債，主觀上
    無不法所有之意圖，不成立侵害財產法益之罪名（最高法院
    82年度台上字第3071號、79年度台上字第4527號判決意旨參
    照）。經常犯罪的人，多走幾趟法院，也會知道這個見解，
    學會鑽法律漏洞，將犯罪行為包裝成合法追討債務云云，也
    已經是常見手法。例如「你瞪了我一眼、你嗆了我一句話，
    你對我構成侵權行為，我對你索討一百萬元只是正當行使債
    權，縱然手法過當，也沒有不法意圖，不構成恐嚇取財罪」
    云云，這個手法已經不稀奇。因為司法裁判書都會對外公開
    ，法律資訊很容易取得，犯罪者會學習再進化而已。
  ㈦在108年3月26日凌晨02：31起甲○○與戊○○（微信上為「金獒
    咬」）的對話內容，因為被告發訊息的內容，是拍攝被害人
    住家地址與外觀之照片傳送給戊○○，又將戊○○本人照片予戊○○，用以表示戊○○你無處可躲，我會在你家等你，又傳戊○○
    的人臉照片，表示我可以將照片傳去給其他道上兄弟，表示
    你會很難逃，文字恫稱：「很快的，黑白兩道都會認識你的
    ，恭喜你，你會很出名。最後的告知」「5點後...保證會讓
    你很開心的..」等語（見108年度少連偵字第52號卷㈡P127）
    ，會致戊○○心生畏懼，生危害身體、生命之安全。
  ㈧按刑法第305條之恐嚇罪，所稱以加害生命、身體、自由、名
    譽、財產之事，恐嚇他人者，係指以使人生畏怖心為目的，
    而通知將加惡害之旨於被害人而言。所謂「加害」，並不以
    言詞為限，包括身體之動作、語氣、表情等一切足以使人心
    生畏佈之強暴、脅迫行為在內。且恐嚇者，亦僅以通知加害
    之事使人恐佈為已足，不必果有加害之意思，更不須有實施
    加害之行為。蓋恐嚇罪之判斷重點，實係在於被告之行為是
    否足以使人心生畏懼，致危害安全。至於危害通知之方法，
    亦無限制，無論明示之言語、文字、動作或暗示其如不從將
    加危害，苟已足使對方理解其意義之所在，並足以影響其意
    思之決定與行動自由者均屬之。至於被害人是否心生畏懼，
    亦應本於社會客觀經驗法則以為判斷基準（最高法院52年台
    上字第751號、75年度台上字第5480號、81年度台上字第867
    號判決要旨參照）。戊○○承認確實有向被告甲○○借款8萬元
    ，且辯稱有一件投資酒吧款項沒有結算之投資糾紛。縱然兩
    人有債權債務關係，也不能以恐嚇方法討債，況且而本院依
    據辯護人請求，調閱戊○○的前科紀錄表，至今也沒有關於被
    告辯稱之空頭支票的相關裁判（見本院卷二P.13）。依一般
    社會客觀經驗法則，上開言詞明顯含有將加害戊○○生命、身
    體、自由之意涵，揆諸上開說明，所致心理恐佈之程度確足
    以使人心生畏佈，而屬刑法第305條保護之範疇，客觀上已
    足使戊○○心生畏懼，且證人戊○○108年7月3日11:30偵訊筆錄
    （108年度少連偵字第52號卷㈡P.19）偵查中明確結證稱：「
    107年8月間，我有投資33萬在甲○○預定要開的酒吧，後來沒
    有開成，所以我認為我跟他借的8萬元沒有必要還他，因為
    他還欠我錢（他傳上開訊息及照片你會感到害怕嗎？）會，
    我會擔心自己及家人安全。（甲○○拍你家照片是何意？）意
    思是知道我家住哪，可以找到我。」等語。依此，被告上開
    向戊○○所傳送訊息之內容，無論主客觀上均已足使告訴人戊○○心生畏懼，致生危害於安全，符合刑法第305條之恐嚇危
    害安全罪之構成要件，被告甲○○猶辯稱：我認為我的言語不
    是恐嚇云云，顯係卸責之詞，難認可採。
  ㈨因辯護人請求傳訊證人戊○○，但戊○○經本院二次傳喚不到（
    送達證書於本院卷一P.429、本院卷二P.19-21），本院認為
    事證明確，已無拘提必要，併此說明。
  ㈩綜上，本案事證明確，被告甲○○上開犯行，均洵堪認定，應
    予以依法論科。
三、論罪科刑：
  ㈠按行為後法律有變更者，適用行為時之法律。但行為後之法
    律有利於行為人者，適用最有利於行為人之法律，刑法第2
    條第1項定有明文。經查，本案被告甲○○107年12月19日、10
    8年3月5日行為後，刑法第305條、第346條規定雖均於108年
    12月25日經修正公布，並自同年月27日起生效施行，然該次
    修正僅將原本必須援引刑法施行法第1條之1第2項而提高一
    定倍數後之罰金數額，直接明定於修正後條文中，實質上並
    未變更此一條文犯罪類型之應刑罰性及其法律效果。是以，
    此等條文之修正，僅係將原有錯綜之法律規定化繁為簡，核
    與單純之文字修正無異，其修正之結果不生有利或不利於行
    為人之情形，自非法律變更，即未有新舊法比較之問題，而
    應依一般法律適用原則，逕行適用裁判時法，合先敘明。
  ㈡被告甲○○就犯罪事實欄二，係犯刑法第346條第3項、第1項之
    恐嚇取財未遂；以及組織犯罪防制條例第3條第8項、第7項
    、第5項之以言語及舉動，明示及暗示其為犯罪組織之成員
    ，而使人行無義務之事未遂罪。一個恐嚇取財行為同時加害
    二人，屬於同種想像競合。且被告甲○○所犯「刑法恐嚇取財
    未遂」及「組織犯罪防制條例之以言語及舉動，明示及暗示
    其為犯罪組織之成員，而使人行無義務之事未遂罪」，為一
    行為同時觸犯數罪名，為想像競合犯，應依刑法第55條前段
    規定，從一重之刑法恐嚇取財未遂罪處斷。
  ㈢另按恐嚇之手段，並無限制，其以言語、文字為之者無論矣
    ，即使出之以強暴、脅迫，倘被害人尚有相當之意思自由，
    而在社會一般通念上，猶未達於不能抗拒之程度者，仍屬本
    罪所謂「恐嚇」之範疇。至於危害通知之方法，亦無限制，
    無論明示之言語、文字、動作或暗示之危害行為，苟已足使
    對方理解其意義之所在，並足以影響其意思之決定與行動自
    由者均屬之（最高法院81年度台上字第867號判決意旨參照
    ）。經查，被告甲○○接續向被害人戊○○所告知及傳送訊息之
    上開內容，依照社會一般通念，顯係以加害生命、身體、自
    由之事恐嚇被害人而有濃厚之警告意味，足使被害人深感恐
    懼至明。故核被告甲○○就就犯罪事實欄三所為，係犯刑法第
    305條之恐嚇危害安全罪。
  ㈣被告甲○○所犯上開刑法恐嚇取財未遂及刑法恐嚇二罪，犯意
    各別，行為互殊，均應予分論併罰。
  ㈤查被甲○○曾受事實欄一所述有期徒刑之執行，於107年9月16
    日執行完畢，有臺灣高等法院被告前案紀錄表可佐（本院卷
    二P.135），其於有期徒刑執行完畢5年以內，故意再犯本案
    有期徒刑以上之各罪，審酌被告甲○○有多次暴力犯前科，本
    案所犯與前案之犯罪型態、侵害法益及社會危害程度，均屬
    暴力類犯罪，被告雖然曾入監服刑，但並無悔過之心，爰依
    司法院釋字第775號解釋意旨，依刑法第47條第1項之規定，
    加重其刑。
  ㈥刑法恐嚇取財未遂罪部分，爰依刑法第25條第2項之規定減輕
    其刑（先加後減之）。
  ㈦審酌被告甲○○以虛構別人偷竊手錶之說詞，以前述不法方式
    恐嚇取財未遂，又對被害人為上開恐嚇言語，使被害人致心
    生恐懼外，並對於社會治安、善良風俗造成不良影響，迄今
    未與被害人達成和解，所為實屬可責；被告與戊○○有投資或
    借款之債務糾紛，恫嚇戊○○以索取債權，造成其恐懼及心理
    壓力；兼衡其等犯罪動機、手段與所生危害，被告並未實際
    獲利之情。被告自陳之學經歷、工作、經濟與生活狀況等一
    切情狀，分別量處被告如主文所示之刑，並定其應執行刑，
    並各諭知易科罰金之折算標準。
  ㈧本案未證明有何犯罪所得，並無沒收問題。
四、無罪部分；
  ㈠公訴意旨另以：甲○○係○○幫○○堂堂主，呂○○於107年年初加入
    ○○幫○○堂後，甲○○准許其在○○堂之下成立「○○堂○○分會」擔
    任會長，林○○、潘○○、李○○，及案發時為少年之陳○○、游○○
    （年籍資料均詳卷，另移送臺灣彰化地方法院少年法庭調查
    ），分於107年初陸續由呂○○招募而參與成為○○幫○○堂○○分
    會成員，上開幫會係屬三人以上，由甲○○指揮以實施強暴、
    脅迫、恐嚇為手段，所組成之非為立即實施犯罪而隨意組成
    ，且具有持續性之有結構性組織之幫派。甲○○於107年4月23
    日受綽號阿○（本院按：謝○○）之友人（俗稱事主）委託向
    址設彰化縣○○鄉之「○○○國際開發有限公司」（下稱○○○公司
    ）之負責人丁○○討債，甲○○即透過通訊軟體LINE聯繫呂○○召
    集林○○、潘○○、李○○及少年陳○○、游○○等人支援，時至當日
    晚間7、8時許，甲○○、呂○○、林○○、潘○○、李○○及陳○○、游
    ○○先至彰化縣○○鄉○○路之85度C咖啡店集結後，再分別駕車
    、騎乘機車前往位於彰化縣○○鄉○○路000號之○○○公司，其等
    下車後由甲○○帶領呂○○等○○幫成員進入公司2樓，共同基於
    恐嚇危害安全及以言語及舉動明示其等為犯罪組織成員而要
    求履行債務之犯意聯絡，由甲○○向丁○○表明自己係江湖上之
    「小虎」，呂○○、林○○、潘○○、李○○及陳○○、游○○等人則將
    丁○○包圍後，甲○○遂要求丁○○要在期限內將債務完畢，且恫
    稱：「如果不還錢，就要把你押走」等語，致丁○○心生畏懼
    ，生危害於生命、財產安全，待丁○○答應還款後，甲○○等人
    乃離開現場，由債主阿○（本院按：謝○○）繼續與丁○○商談
    還款細節（呂○○、林○○、潘○○所涉違反組織犯罪防制條例部
    分業經本署前於108年9月28日以107年度偵字第12627號等提
    起公訴）。因認被告甲○○及李○○就指揮及參與○○幫○○堂之行
    為，係分別涉犯組織犯罪防制條例第3條第1項前段之「指揮
    」犯罪組織及同條例第3條第1項後段之「參與」犯罪組織等
    罪嫌。且認被告甲○○、呂○○、潘○○、林○○、李○○所為，均係
    犯刑法第305條之恐嚇罪，及組織犯罪防制條例第3條第5項
    第4款之以言語及舉動，明示及暗示其為犯罪組織之成員，
    而要求他人履行債務等罪嫌。
  ㈡檢察官主要係以下列為證據：
  ⒈被告潘○○於偵訊時供稱：「○○幫○○堂堂主是甲○○，我蠻常看
    到甲○○，○○幫○○堂是聽甲○○指揮，○○分會是聽呂○○指揮，我
    們也要聽甲○○的指揮。○○幫幫規是不可吸毒、孝順父母、不
    要拿組織名號出去亂搞。」等語；被告林○○於偵訊時陳稱：
    「呂○○受甲○○指揮，甲○○也會透過呂○○指揮我們。我記得甲○○有對被害人說我是小虎，對方可能知道他是什麼身份」等
    語；被告呂○○於偵訊時證稱：「在幫內我都是聽從甲○○的話
    。」、「到了公司後，該公司大門是開著的，我們就上去2
    樓，我們就站著，由甲○○對著債務人講話，他跟對方說他是
    小虎，據我所知，在江湖上在外面講小虎就知道他是何人。
    」等語，證人即同案被告彭○○於偵訊時證稱：「我知道甲○○
    是○○幫的。○○堂的幫規是不能吸毒、不能和幫內女生交往，
    重大事情要報備，不能內亂。」等語，而證人游○○於偵訊時
    具結證稱：「小虎在○○○說如果不還錢，就要把人押走。公
    司的負責人也被圍住。」等語為證據。
  ㈢被告答辯與律師辯護意旨：
  ⒈被告甲○○否認「指揮」犯罪組織，也否認107年4月23日犯恐
    嚇罪行，辯稱：我沒有成立○○幫○○堂，這是電視亂報導的（
    本院卷二P.1234）。我沒有恐嚇討債，只是剛好出現在那裡
    ，謝○○約我們要去吃飯，我們剛好在員林而已，我們只是去
    找他，我去那邊才知道謝○○跟人家有債務，我看他跟對方談
    的蠻開心的，我什麼都沒有講，我沒有帶很多人去，我只是
    剛好要吃飯出現在那邊而已。（本院卷二P.174、110年3月2
    日審理筆錄）。
  ⒉被告呂○○否認犯恐嚇罪，辯稱：我沒有加入幫派組織，107年
    4月23日當天我只是看他們在聊天而已。我沒有恐嚇暴力討
    債，我是要去○○吃飯，是甲○○打電話給我約要吃飯，我就約
    其他人一起去，電話中沒有說要吃什麼，我跟李○○等人剛好
    在一起，就一起過去，我是要跟甲○○吃飯，沒有去理謝○○、
    丁○○的關係為何。我沒有暴力討債。游○○是陷害我的，他所
    述不實（本院卷二P.174、110年3月2日審理筆錄）。
  ⒊被告林○○雖於本院最後審理期日時未到庭，但依據準備程序
    中稱：我否認犯罪，我認為這些事實不會構成犯罪（本院卷
    一P.130、109年11月8日準備程序）。
  ⒋被告潘○○否認犯恐嚇罪，辯稱：我認為這些事實不會構成犯
    罪，我沒有說恐嚇話語，我確實有在現場（本院卷一P.130
    、109年11月8日準備程序）。我記得有去過○○，大家約好要
    去吃飯，我跟呂○○一起去，是坐他的車，我的感覺是大家聚
    在一起下一步再決定要去哪裡吃，我沒有去討債，沒有去壯
    聲勢，我沒有注意去聽他們說什麼，我站在樓梯口，沒有進
    去二樓，後來我們就走出來，我沒有暴力討債。游○○是他個
    人的想法，所述不實（本院卷二P.174、110年3月2日審理筆
    錄）。
  ⒌被告李○○否認犯罪，辯稱：107年4月23日當時人我站在後面
    ，他們講話講的很開心，有說有笑（109年11月8日準備程序
    ）。我沒有去○○暴力討債，我原本跟呂○○在一起，以為○○○
    是餐廳，我沒有注意聽他們在講什麼，我就跟其他人在聊天
    ，約五、六分鐘就下來，我是跟他們約一起去吃飯。我否認
    有參與暴力討債的事情，沒有出言恐嚇，也沒有聽到任何人
    出言恐嚇。我沒有參與○○幫○○堂，我當時在做臨時的粗工，
    我沒有參與幫派（本院卷二P.234、110年3月2日審理筆錄）
    。
  ⒍選任辯護人張藝騰律師為被告甲○○辯護稱：
  ⑴被告無涉犯指揮組織犯罪，由查獲資料中無任何與組織的名
    冊等佐證，另鈞院108訴1147號判決已認定組織不存在。有
    無成立犯罪組織部分，甲○○不知道自己手機被監聽，如果他
    是確實是犯罪組織的首腦，怎麼可能沒有引用於架構犯罪組
    織的證據，且甲○○被監聽的內容中，完全沒有講到任何有關
    ○○幫○○堂或教唆他人犯罪等以犯罪為目的組織的存在的內容
    。
  ⑵其次關於丁○○部份，被告受謝○○邀約，被告呂○○也是謝○○所
    邀約，此部分其餘在場人，是呂○○邀約，被告到場之後，發
    覺丁○○與謝○○在泡茶聊天，被告大概待10分鐘就離開，現場
    並無發生不法行為。本件是源自於游○○部分，在鈞院另案11
    47號判決中已經說明，○○堂並無任何職務分配、階級，本案
    亦同，並無以犯罪為目的長期存在，游○○為單一事件，而本
    件○○的事情也是單一案件，被害人的供述無法證明○○堂的組
    織存在，客觀上沒有任何階級存在，也沒有幫規，且不能吸
    毒、不能亂搞男女關係等訓斥性規定，顯然與犯罪無任何關
    係，被告沒有指揮犯罪的行為。依照丁○○及謝○○及同案被告
    等供述綜合判斷，完全「沒有不還錢就把他押走」的恐嚇的
    言語。本案不是丁○○因為害怕被討債而主動報警，反而是檢
    警主動詢問丁○○是否有害怕的情況，但是從證述內容可知，
    都是丁○○與謝○○在對話，其他人或被告甲○○都沒有參與。
  ⒎選任辯護人張崇哲、許凱翔律師為被告李○○辯護稱：
  ⑴被告李○○是受被告呂○○的邀約，過程中平和，也沒有人說出
    恐嚇的話，被告當下不知道是否是在討債，顯無恐嚇的犯意
    ，就此部分被告不成立犯罪。本件商討債務過程，甲○○等人
    都沒有對丁○○有言語恐嚇的行為，甲○○僅有表示他是小虎，
    沒有說他是江湖的小虎，丁○○沒有提到甲○○或李○○等人有對
    他實施強暴脅迫，或其他言語恐嚇，李○○則是遠遠的站在別
    的地方等候，是要等甲○○他們一起去吃飯，既然沒有實施犯
    罪行為，就不能因此而認定為犯罪組織，案發當天純粹是李
    ○○與呂○○一起，呂○○受邀去吃飯，只有到○○○五、六分鐘就
    離開去吃飯。
  ⑵關於參與組織的部份，被告加入○○幫○○堂○○分會不是暴力性
    組織，且僅起訴○○○這次而已，李○○被訴參與犯罪、明示暗
    示為組織成員或與犯罪組織有關連的部分，在前案經鈞院認
    定呂○○涉犯犯罪組織部分為無罪，前案與李○○完全無關，該
    案認定游○○的事件是臨時起意。○○○公司討債，是臨時發生
    的犯罪行為，僅是臨時討債而發生，不是預先的組織行為。
    犯罪組織必須要是三人以上的持續性，實施犯罪的結構性組
    織。一般犯罪組織的蒐證要長期的蒐證，本件顯然與持續性
    、組織性犯罪組織無關。請諭知被告無罪。
  ㈣經查：
  ⒈檢察官起訴此部分去○○○公司討債案件，被告等人所犯係刑法
    第305條恐嚇危害安全罪名。然該案之債務人（即起訴書所
    載被害人丁○○）（○○阿牛）於107年12月9日10:30調查筆錄
    中，並未提到有「若不還錢就要將你押走」這一句（內政部
    警政署聲請搜索票卷宗P. 123）（刑偵六⑶字第1083502805
    號卷P.357）。後來證人丁○○於108年7月5日09:57檢察官偵
    訊中具結稱：「（現場有沒有對你說恐嚇的話？）【沒有】
    。（小虎等七八個人是否阿○找的？）是，他們待五、六分
    鐘就離開。」（108年度少連偵字第52號卷㈡P.145），從未
    指認有聽到任何恐嚇話語。縱然甲○○有自我介紹是「小虎」
    ，但是證人丁○○沒有證述因此而知道他們與○○幫或○○堂有什
    麼關連性，也沒有證述被告等人是打著幫派名義來討債等情
    。
  ⒉檢察官之所以開始偵查107年4月23日丁○○部分，係因為先偵
    辦另一個被告呂○○等人於107年7月21日毆打游○○部分（即臺
    灣彰化地方檢察署檢察官107年度偵字第12627號、107年度
    少連偵字第185號起訴書）。游○○於該案中108年9月18日14:
    14偵訊筆錄具結：「有參加107年4月23日○○鄉○○○公司討債
    ，且小虎在○○○說如果不還錢，就要把人押走。」等語（108
    年度少連偵字第52號卷㈡P.173），所以這句不還錢就要把人
    押走的話，是來自於證人游○○之說詞，而不是被害人之說法
    。但是被害人丁○○證稱現場沒有聽到任何恐嚇的話。證人之
    間已有嚴重矛盾，而且連被害人都說沒有聽到恐嚇言語，檢
    察官要如何證明被害人有被恐嚇？
  ⒊該案之債權人（即起訴書所稱「阿○」債主）證人謝○○於本院
    審理中證稱「（你去找丁○○要做什麼？）他有向我借20萬元
    。..（當天甲○○有無也到○○○公司？）他打電話給我說他在
    員林，我說那麼久沒有見面等一下去吃東西，他才過來。他
    說他在員林，我說那麼久沒見面等一下去吃東西。（為何甲○○會去○○○公司？）他在員林，我說等一下我就要走了一起
    去吃東西。我說我在這邊等一下要走了。（所以甲○○就去○○○公司找你？）對，再一起去吃東西。（甲○○到○○○公司待了
    多久的時間？）【幾分鐘，一下子而已。】（甲○○過去的時
    候除了他以外，你有無印象還有其他人一起去○○○公司？）
    【他有上來見面而已，剩下的沒有注意到，我有跟他說等一
    下我們就要去吃東西了，叫他等我一下。】（你去找丁○○時
    ，甲○○到場的時候，你跟丁○○已經在聊天了？）【已經要走
    了。】（在甲○○到場之後，你跟丁○○談的內容是什麼？）丁○○再跟我延遲，他說什麼時候才要給我。（當時是說要再延
    多久才要把款項還給你？）不確定，他跟我說再延遲，我們
    講差不多了，【甲○○來我說等一下要走了，沒有幾分鐘。】
    （甲○○在場有無對丁○○做任何行為？）【他們又不熟，沒有
    ，他到了只有我跟他講等一下要走了，要去吃東西叫他等我
    一下。】」「（你說這天甲○○去，完全是巧合就對了？）對
    。（你叫他過來，你以為他一個人過來，還是一群年輕人過
    來？）他都有1、2位朋友陪他。（他帶這些年輕人來，是你
    叫他找人來，是不是這樣？）沒有，純粹借貸哪要叫人來，
    那是他剛好打來我說很久沒見面，等一下去吃東西，是這樣
    而已，他上去也一下子我們就走了，幾分鐘而已。（你跟甲○○一起走還是甲○○先走？）【他先走，我說等一下我跟債務
    人講一下。】（過程有無說沒有處理要把人家押到山上？）
    【甲○○在那裡沒有講到話，是甲○○找我，我說等一下馬上要
    走了，我要找他去吃東西，他一下子就先走了，我跟丁○○說
    延什麼時候，我也走了，他上去講沒幾句話就走了。】（沒
    有說沒有還債會被斷手斷腳嗎？）沒有，甲○○上來我說等我
    一下，等一下我們去吃東西，這樣而已。（你晚上無緣無故
    找甲○○跟一群年輕人去討債，是要給人家難看嗎？要嚇人家
    嗎？）完全不是討債，是他跟我借，他要還我，他約我去公
    司。」（本院卷一P.456以下），債主謝○○本身就是事主，
    謝○○確實有邀約甲○○過去○○債務人家，謝○○本來的立場就會
    偏向被告等人。即便如此，檢察官行反詰問並沒有問出什麼
    不利於被告等人的證言，也無從證明被告等人在現場暴力或
    恐嚇討債等行為。
  ⒋被告呂○○0000000000手機通聯記錄顯示，107年4月23日傍晚
    原本在花壇鄉，只有當晚19:03至19:53有移動到彰化縣○○鄉
    ○○○○000○○○○○○○00號卷㈠P..67），所以當晚在○○鄉85度咖啡
    店集合之後，再去○○○公司，停留○○○公司的時間約二、三十
    分鐘。其他到場的年輕人，大部分是由被告呂○○帶去的，被
    告呂○○於本院審理中，轉換為證人身分陳述107年4月23日去
    ○○○公司之過程，證稱：「當天去○○○公司的原因，是甲○○打
    電話給我說要約吃飯。（當天去現場的李○○、林○○、陳○○、
    彭○○，這四個人是你找去的嗎？）對。【剛開始想說要吃飯
    就約他們一起去，那時候我們時常在一起。】（你跟你邀約
    的這四人一起去現場是否先跟甲○○碰面？）對。」「他剛開
    始是說吃飯，我是到那邊的時候看到謝○○跟丁○○在講債務。
    」（聯絡你的時候有無跟你說找一些人過來一起助勢？）沒
    有，只是問要不要約你朋友一起吃飯。（叫你怎麼處理？）
    沒有叫我怎麼處理，因為他有說可以約朋友去我就約了，因
    為我們這幾個那幾天也都時常膩在一起。（堂主找你一起吃
    飯，你可以隨便邀人過來，吃飯算誰的？）我把他當成朋友
    ，他說可以讓我約我的朋友去，我約李○○、潘○○、林○○、游
    ○○。」等語（見本院卷一P.470以下），雖然呂○○也說當天
    是本來去吃飯，但是臨時約去○○債務人家是巧合，其說詞不
    無可疑，但是檢察官反詰問也沒有問出什麼不利被告等人之
    結果。
  ⒌到達○○○公司後，呂○○證稱「（後來進到○○○公司你跟甲○○有
    無跟丁○○碰面？）【沒有，有看到他的人，可是我們沒有講
    話。】（到2樓辦公室之後發生何事？）他們講他們的，我
    們聊我們的。」「（甲○○有無跟謝○○交談？）有。（說什麼
    話？）當下我們離了有一段距離，他們講什麼我們不會仔細
    去聽。我跟李○○在樓梯那邊聊天。（你們是先從○○○公司離
    開，還是跟謝○○一起離開？）我跟甲○○及我邀約的人先離開
    。（你在警訊筆錄中說..甲○○用LINE聯繫我，要我過去助勢
    ，就是站在他後面...？）我的認知，我想說我們一群人應
    該只是算助勢，原本是約吃飯想說大家都去，看到謝○○跟丁○○在講債務的問題，我的認知當下就是這樣而已。（你認知
    你去現場你的角色是助勢不用做什麼事？）對，我當下應該
    是這樣。（警訊筆錄..第2頁的最後一行，你說甲○○對著債
    務人講話，他跟對方說『我是小虎』，講話是講什麼？）其實
    他也沒講什麼，只是介紹而已剩下就沒講。（甲○○除了跟他
    說他叫小虎以外還有無說什麼？）都沒有講話。（是誰跟誰
    在講債務問題？）謝○○跟丁○○。（甲○○沒有跟他們一起談？
    ）沒有。」「（他只有介紹我是小虎？）對，這樣而已。」
    （之後發生何事？）其實都沒發生什麼事，他們在講一下下
    ，甲○○先走，剩謝○○跟丁○○在講，他們講一下下，我們也就
    走了。」（見本院卷一P.471以下），所以到達現場後是債
    權人與債務人在討論，甲○○上去二樓也是露一下面，自我介
    紹「我是小虎」，其餘主要仍是債務人與債權人討論如何還
    債，沒有證述有其他暴力或恐嚇討債行為。
  ⒍關於成立、指揮犯罪組織部分，按「本條例所稱犯罪組織，
    指三人以上，以實施強暴、脅迫、詐術、恐嚇為手段或最重
    本刑逾五年有期徒刑之刑之罪，所組成具有持續性或牟利性
    之【有結構性組織】」、「前項有結構性組織，指非為立即
    實施犯罪而隨意組成，不以具有名稱、規約、儀式、固定處
    所、成員持續參與或分工明確為必要」組織犯罪防制條例第
    2條第1項、第2項分別定有明文。次按組織犯罪防制條例第3
    條第1項前段與後段，分別就「發起、主持、操縱或指揮」
    犯罪組織之人，和單純「參與」犯罪組織之人，所為不同層
    次之犯行，分別予以規範，並異其刑度，前者較重，後者較
    輕，係依其情節不同而為處遇。其中「發起、主持、操縱或
    指揮」與「參與」間之分際，乃在「發起、主持、操縱或指
    揮」係為某特定任務之實現，或籌畫設立，或可主導、下達
    行動指令、統籌該行動之行止，而居於核心角色；而「參與
    」則指一般之聽取號令而參與行動之一般成員。檢察官曾起
    訴被告呂○○，參與「○○幫○○堂○○分會」犯罪組織部分，但經
    本院108年度訴字第1147號判決就組織犯罪部分無罪，已經
    無罪報結執行完畢（見本院卷二P.145），被告林○○、潘○○
    參與犯罪組織部分，也同樣無罪確定，無罪報結執行完畢（
    見本院卷二P.150、P.156）。
  ⒎起訴書說甲○○成立「○○幫○○堂」，呂○○成立「○○幫○○堂○○分
    會」，依據呂○○到庭證述稱「（你的警詢筆錄，你說『107年
    3月4日透過吳○○加入○○幫○○堂。』到底有沒有加入？）我有
    這樣講，我的認知是我想加入可是他們沒有表示。（○○堂堂
    主是誰？）甲○○。（他說讓你當什麼會長？）○○會會長。（
    你到底有沒有加入○○幫？）依我認知我是當下想加入。（他
    同意你當○○幫○○分會會長，這樣你有沒有加入○○幫？）沒有
    ，因為根本沒有什麼儀式之類的，而且當下也不是他有完全
    確定要讓我加入。（○○幫平時的活動內容是什麼？）我真的
    不清楚。（從今天的案件去○○○助勢及前一個把游○○押去打
    的案件，這是否○○幫平常在做的事情？）沒有，不是，游○○
    的案件是由彭○○在講的，跟他們這件事完全沒有相干。（你
    之前前案說是甲○○的太太虎嫂指揮你們過去，是不是這樣？
    ）彭○○當天有講說游○○欠他債務問題，是彭○○個人的。（你
    之前是講虎嫂跟甲○○指揮○○幫○○堂，去打游○○也是虎嫂說要
    支援叫你們過去的，不是這樣嗎？）那是我對其他有到的人
    的認知，我們這邊就彭○○、李○○、潘○○、林○○，我們這幾個
    是因為游○○欠彭○○錢，我們才去的，其他的人不相干，我對
    他們認知是這樣。（你之前明明說是虎嫂叫你們過去的，怎
    麼變成你的認知是這樣，到底是怎麼樣？指揮○○幫○○堂的人
    是誰？）依我知道那時候是虎嫂叫他們其他人，但我們這邊
    是由彭○○。（你受彭○○的指揮？）算他當下臨時講到這件事
    下去委託。（○○幫○○堂由誰指揮？要聽誰的命令？）我不清
    楚。（大家是否要聽甲○○的命令？）應該吧，因為我也沒看
    到他命令誰過。（你之前偵訊明明說過○○分會的成員有彭○○
    等人，不是嗎？）【對，可是我們那只是聊天群組，大家聚
    在裡面聊天。】（你們○○分會的幫規是什麼？）也不算幫規
    ，我希望他們不要碰毒品，不要互搞男女關係，不能起內鬨
    ，我覺得大家都是朋友沒必要。（你之前在警詢說過你們沒
    有分到竹地虎的T恤，你們○○分會沒有分到，對不對？）因
    為我們根本沒加入，不算是裡面的成員。」「（有沒有人因
    為不服從幫規而受到任何的處罰？）沒有。（依照你所見所
    聞，甲○○有無指揮過你或指揮過你剛剛提到的群組成員？）
    沒有。（依照你親身經歷的過程，在所謂的○○堂或○○分會，
    有無特定的入會儀式？）沒有。（○○企業社黑色的衣服等等
    有無看過？）我知道好像有，可是我沒看過，我自己沒有。
    （在○○堂或○○分會有無幹部？）沒有（或是你的上級是誰？
    其他人的上級就是你？有無這樣的狀況？）沒有，裡面都是
    朋友關係，互相聊天而已。」「（彭○○偵訊筆錄說....加入
    ○○分會之後我認識呂○○，呂○○是會長，林○○、潘○○都是幹部
    ，陳○○不是幹部只是成員；○○幫是層層組織怎麼會沒有幹部
    ？）沒有幹部，那是他的認知，我們實際大家相處只是在那
    邊聊天而已。（前案小黑游○○為何會被打？）他欠彭○○錢的
    關係。...我是說我們這邊到的只是要幫彭○○把錢討回來。
    （你不是也有被李○○打？）有。（呂○○偵訊筆錄... 107年5
    月間你說在彰鹿路我朋友的租屋處被打，因為李○○說你在外
    面惹事生非就打你；為什麼惹事生非？為什麼打你？）我根
    本沒有加入，但我對外亂惹事生非、跟人家吵架口角。（看
    起來你們是家有家規幫有幫規？）沒有。」「（你是自許為
    ○○分會的會長？）是。（斌勢怎麼取來的？）名字是我取的
    ，目標要開賓士車。（在你們那個聊天群組裡面都是你的朋
    友們？）對，朋友而已。（他們都是住花壇、彰化市？）花
    壇、彰化市。都是在外面認識的朋友。（包話林○○、潘○○、
    李○○都是先加入這個群組？）進來這個群組聊天。」（你們
    自己取一個○○分會有無好處？）其實也沒好處，類似網路大
    家聊天的群組。（出來社會行走亮一下你們是○○幫○○堂○○分
    會，有這樣嗎？）沒有。（覺得好玩而已，覺得自己是叫○○
    堂下屬的組織？）也不是，只是大家聊天的群組。（你跟甲○○往來有什麼好處？每個月有會費、生活費還是什麼？）沒
    有，我平常有在工作，我在做水泥工。（掛一個會長有比較
    好嗎？）也沒有掛一個會長，只是群組的名字而已。（只是
    好玩而已，為何甲○○的太太會在外面教訓你？你是怎麼樣被
    打，她說你不要掛我們○○堂○○分會這個名字嗎？）可能我外
    面吵架的人跟她有認識，我也不清楚。（她拿棍子打你？還
    是打你耳光？她怎麼打你？）只是用手掌打而已。（賞你耳
    光嗎？）對。（賞你幾個耳光？）一個。（賞你一個耳光跟
    你怎麼講？）我外面吵架，跟人家口角太多，叫我不要掛○○
    堂的名字。（被大嫂賞一個耳光你有無還手？還是不敢還手
    ？）沒有還手。（你自己掛一個○○分會會長有無金錢往來？
    譬如每個月要交固定的會費？或是每個月可以拿多少的生活
    費？大哥有給生活費？）沒有。（不用上繳？）不用，只是
    大家在聊天幹嘛繳錢，也沒有撥錢這種東西。（沒有撥生活
    費？）沒有，這不可能，有在那個群組聊天的大家本身都有
    工作。」（本院卷一P.475以下、110年1月25日審理筆錄）
    ，從呂○○的證述來看，甲○○可能對外有自稱過「○○幫○○堂」
    ，呂○○因為認識甲○○，也認識甲○○的太太，呂○○自己在聊天
    群組上起一個「○○分會」名稱，邀請朋友一起來聊天，該○○
    分會取自諧音「賓士車」，加入討論的人目標就是要擁有賓
    士車，只是一群年輕人好玩的聊天群組。雖然「○○幫」在臺
    灣地區名氣響亮，但是「○○幫○○堂」是否實際存在仍有可疑
    。甲○○於107年5月21日入獄，而呂○○等人打著「○○幫○○堂○○
    分會」名義對外活動，引起甲○○的太太不滿，如果甲○○的太
    太把呂○○叫去並賞了一個耳光，也不一定就是組織犯罪的證
    據。
  ⒏檢察官也108年4月29日指揮對甲○○進行搜索（見108年度少連
    偵字第52號卷㈠P.147搜索筆錄）也沒有找到○○幫○○堂有什麼
    組織名冊或幫規條文，檢察官也指揮監聽甲○○數月，也沒有
    從監聽結果裡勾勒出什麼結果，○○幫○○堂到底是個什麼組織
    ？所謂「○○幫○○堂」到底是媒體報導上所虛構的組織？還是
    甲○○也像本案呂○○等年輕人一樣取一個「○○分會」諧音賓士
    車純粹好玩，所以甲○○自創一個「○○堂」也只是虛晃一招，
    這樣江湖上行走名氣比較響亮，比較不會被欺負？
  ⒐細繹其等上開證詞，被告甲○○、李○○、證人呂○○等人均稱「○○幫○○堂」「○○幫○○堂○○分會」並不實際存在，只是要攀附○○幫，這是被告等人行走社會時自創名號，營造名氣響亮的
    外觀，在社會上比較不會被欺負。且檢察官指揮監聽甲○○00
    00000000，時間從107年10月9日至108年4月30日，監聽時間
    長達半年之久，也沒有整理出甲○○究竟如何成立、指揮○○堂
    犯罪組織？監聽結果只整理對乙○○、高○○之恐嚇取財未遂案
    件而已，亦查無○○幫○○堂、○○分會有以實施強暴、脅迫、恐
    嚇為手段或最重本刑逾5年有期徒刑之刑之罪而組成該具有
    【持續性】且為3人以上之犯罪組織。而且本件○○○公司討債
    事件，連被害人都說沒有聽到什麼恐嚇語言，因此難以遽認
    被告甲○○有成立、指揮「○○幫○○堂」之組織犯罪防制條例第
    2條第1項所稱具有持續性或牟利性之3人以上有結構性組織
    。亦無從認定被告李○○有何參與「○○幫○○堂○○分會」犯罪組
    織之情。
  ㈤雖然組織犯罪防制條例第3條第7項、第5項已經修正，只要以
    言語及舉動，明示及暗示其為犯罪組織之成員，打著幫派名
    義犯罪，會被加重處罰。但前提仍必須由檢察官證明被告有
    相關刑事犯罪為前提，才會有加重處罰。而本案檢察官起訴
    甲○○指揮「○○堂」以及李○○參與「○○堂○○分會」罪嫌，所謂
    犯罪組織的犯罪行為，僅有兩件事實，一是107年4月23日○○○討債事件，另一件是其他人107年7月21日毆打游○○事件。
    問題是○○○討債事件的債務人，並沒有證述自己被恐嚇、被
    暴力威脅等等，也沒有去報案，純粹是游○○證述當天有聽到
    「如不還錢要將人押走」的說詞，但是債務人自己證述沒有
    聽到類似的話，沒有感受到被恐嚇。而107年7月21日毆打游
    ○○之事件，因為甲○○當時已經入監服刑中（甲○○於107年5月
    21日至107年9月16日執行完畢出監，見本院卷二P.29前科紀
    錄表）。甲○○不可能指揮其他人去打游○○，其他人如果要打
    著「○○堂○○分會」名號去打人，那也是其他人自己要承擔後
    果，已經在另案判決，甲○○既然已經入監服刑，就不可能據
    此認定107年7月21日打人事件是甲○○有指揮「○○堂」的證據
    。
  ㈥綜上所述，依檢察官所舉證據，難認被告甲○○及李○○有組織
    犯罪防制條例第3條第1項前段之「指揮」犯罪組織及同條例
    第3條第1項後段之「參與」犯罪組織等罪嫌。亦無從認定被
    告甲○○、呂○○、潘○○、林○○、李○○107年4月23日○○○討債事
    件有犯刑法第305條之恐嚇罪、或犯加重之組織犯罪防制條
    例第3條第5項第4款之以言語及舉動，明示及暗示其為犯罪
    組織之成員，而要求他人履行債務等罪嫌。揆諸前述法律規
    定及判例意旨，本案既不足為被告等人此部分有罪之積極證
    明，基於無罪推定之原則，自應為此部分無罪判決之諭知。
五、併案退回部分：
  ㈠臺灣臺中地方檢察署檢察官移送併辦意旨書（109年度偵字第
    9339號、109年度偵字第14909號）另以：被告甲○○係○○幫○○
    堂堂主，為掩飾其發起上揭指揮組織之犯行，另以李○○名義
    ，設立「○○開發有限公司」（址設臺中市○○區○○路○段000號
    0樓）。上開幫會係屬3人以上，由甲○○指揮以實施強暴、脅
    迫、恐嚇為手段，所組成之非為立即實施犯罪而所隨意組成
    ，具有持續性之有結構性組織之幫派。潘○○（涉犯參與組織
    犯罪條例，業經臺灣彰化地方檢察署檢察官以107年度偵字
    第12627號、107年度少連偵字第185號提起公訴）於107年初
    ，受呂○○招募（涉犯指揮組織犯罪防制條例部分，業經臺灣
    彰化地方檢察署檢察官以107年度偵字第12627號、107年度
    少連偵字第185號提起公訴）以「參與」組織犯罪之犯意，
    參與甲○○所指揮○○幫○○堂○○分會。
  ㈡本院既查無被告甲○○成立或指揮「○○幫○○堂」之足夠犯罪證
    據，無此犯罪事實即無事實擴張可言，無從併案處理，併案
    應予退回。
五、被告林○○經合法傳喚，無正當理由不到庭，爰依刑事訴訟法
    第306條規定，不待其陳述逕行一造辯論判決，併此敘明。
據上論結，應依刑事訴訟法第299條第1項前段、第301條第1項、
第306條、組織犯罪防制條例第3條第8項、第7項、第5項，刑法
第11條前段、第305條、第346條第3項、第1項、第47條第1項、
第55條、第25條第2項、第51條第5款、第41條第1項前段，第8項
，刑法施行法第1條之1第1項等規定，判決如主文。
中　　華　　民　　國　 110　　年　　3 　　月　　17　　日
                  刑事第二庭    審判長法官  葉明松

                                法      官  王祥豪

                                法      官  陳怡潔

以上正本證明與原本無異。
如不服本判決應於收受判決後20日內向本院提出上訴書狀，並應
敘述具體理由。其未敘述上訴理由者，應於上訴期間屆滿後20日
內向本院補提理由書( 均須按他造當事人之人數附繕本) 「切勿
逕送上級法院」。
告訴人或被害人對於判決如有不服具備理由請求檢察官上訴者，
其上訴期間之計算係以檢察官收受判決正本之日期為準。
中　　華　　民　　國　 110　　年　　3 　　月　　17　　日
                                書記官  蔡雲璽

附錄本案所犯法條全文

中華民國刑法第305條
以加害生命、身體、自由、名譽、財產之事恐嚇他人，致生危害
於安全者，處2年以下有期徒刑、拘役或9千元以下罰金。


中華民國刑法第346條
意圖為自己或第三人不法之所有，以恐嚇使人將本人或第三人之
物交付者，處6月以上5年以下有期徒刑，得併科3萬元以下罰金
。
以前項方法得財產上不法之利益或使第三人得之者，亦同。
前二項之未遂犯罰之。

組織犯罪防制條例第3條
發起、主持、操縱或指揮犯罪組織者，處3年以上10年以下有期
徒刑，得併科新臺幣1億元以下罰金；參與者，處6月以上5年以
下有期徒刑，得併科新臺幣1千萬元以下罰金。但參與情節輕微
者，得減輕或免除其刑。
具公務員或經選舉產生之公職人員之身分，犯前項之罪者，加重
其刑至二分之一。
犯第1項之罪者，應於刑之執行前，令入勞動場所，強制工作，
其期間為3年。
前項之強制工作，準用刑法第90條第2項但書、第3項及第98條第
2項、第3項規定。
以言語、舉動、文字或其他方法，明示或暗示其為犯罪組織之成
員，或與犯罪組織或其成員有關聯，而要求他人為下列行為之一
者，處3 年以下有期徒刑，得併科新臺幣3百萬元以下罰金：
一、出售財產、商業組織之出資或股份或放棄經營權。
二、配合辦理都市更新重建之處理程序。
三、購買商品或支付勞務報酬。
四、履行債務或接受債務協商之內容。
前項犯罪組織，不以現存者為必要。
以第5 項之行為，使人行無義務之事或妨害其行使權利者，亦同
。
第5項、第7項之未遂犯罰之。